【裁判字號】    99,易,1630
【裁判日期】    990630
【裁判案由】    竊盜
【裁判全文】
臺灣板橋地方法院刑事判決              99年度易字第1630號
公  訴  人  臺灣板橋地方法院檢察署檢察官
被      告  乙○○
上列被告因竊盜案件，經檢察官提起公訴（99年度偵字第7035號
、第7309號），被告於準備程序進行中就被訴事實均為有罪之陳
述，經告知簡式審判程序之旨，並聽取當事人意見，本院裁定改
依簡式審判程序審理，並判決如下：
    主      文
乙○○竊盜，累犯，處有期徒刑陸月，如易科罰金，以新臺幣壹
仟元折算壹日；又竊盜，累犯，處有期徒刑月，如易科罰金，
以新臺幣壹仟元折算壹日；又竊盜，累犯，處有期徒刑陸月，如
易科罰金，以新臺幣壹仟元折算壹日。應執行有期徒刑壹年壹月
，如易科罰金，以新臺幣壹仟元折算壹日。
    事      實
一、乙○○前於民國95年間，因竊盜等案件，經本院以96年度易
    字第435 號判處應執行有期徒刑1 年2 月確定；另於96年間
    ，因竊盜案件，經本院以96年度易字第350 號判處有期徒刑
    5 月確定。上開2 案嗣經本院以96年度聲字第1770號裁定定
    其應執行刑為有期徒刑1 年6 月確定，再經本院以96年度聲
    減字第4528號裁定減刑，並定其應執行刑為有期徒刑9 月確
    定，入監執行後，於97年9 月27日縮刑期滿，翌日因徒刑執
    行完畢出監。詎猶不知悔改，復意圖為自己不法之所有，並
    基於竊盜之犯意，分別為下列犯行：
（一）於98年8 月17日晚間9 時許，在臺北縣柑園街2 段440 號
      前，以自備鑰匙1 支，開啟林文基管理、使用（起訴書誤
      載為林文基所有）之車牌號碼8472-JN 號自用小貨車車門
      及電門，發動引擎而竊取該自用小貨車，得手後駕駛該自
      用小貨車離去。
（二）乙○○竊得上開自用小貨車後，於翌日凌晨零時30分許（
      起訴書誤載為凌晨零時），駕駛該自用小貨車前往臺北縣
      三峽鎮○○路351 號對面之三峽河堤防工程工地，徒手竊
      取防汛塊鐵模3 片，置於上開自用小貨車車斗，得手後駕
      駛該自用小貨車離去。嗣因林文基發覺上開自用小貨車失
      竊，而於同年月19日上午9 時52分許報警處理，經警於同
      年月20日晚間10時許，在臺北縣三峽鎮○○路351 號前尋
      獲上開自用小貨車，經採集車內飲料瓶口檢體送鑑結果，
      與乙○○之DNA-STR 型別相符，始循線查悉上情。
（三）於同年9 月22日凌晨零時許，在臺北縣三峽鎮○○街1 巷
      3 之9 號前，以自備鑰匙1 支，開啟甲○○所有之車牌號
      碼G2-1613 號自用小貨車車門及電門，發動引擎而竊取該
      自用小貨車，得手後駕駛該自用小貨車離去。嗣甲○○於
      同日凌晨零時10分許，發覺上開自用小貨車失竊，並報警
      處理，經警於同日上午7 時許，在桃園縣龜山鄉○○○路
      日統客運前捷運工地內尋獲上開自用小貨車，經採集車內
      飲料瓶口檢體送鑑結果，與乙○○之DNA-STR 型別相符，
      始循線查悉上情。
二、案經臺北縣政府警察局三峽分局、桃園縣政府警察局龜山分
    局報請臺灣板橋地方法院檢察署檢察官偵查起訴。
    理      由
一、按除簡式審判程序、簡易程序及刑事訴訟法第376 條第1 款
    、第2 款所列之罪之案件外，第一審應行合議審判；除被告
    所犯為死刑、無期徒刑、最輕本刑為3 年以上有期徒刑之罪
    或高等法院管轄第一審案件者外，於第一次審判期日前之準
    備程序進行中，被告先就被訴事實為有罪之陳述時，審判長
    得告知被告簡式審判程序之旨，並聽取當事人、代理人、辯
    護人及輔佐人之意見後，裁定進行簡式審判程序，同法第28
    4 條之1 、第273 條之1 第1 項分別定有明文。查被告乙○
    ○所犯係死刑、無期徒刑、最輕本刑為3 年以上有期徒刑以
    外之罪，亦非高等法院管轄第一審案件，其於準備程序進行
    中就被訴事實均為有罪之陳述，經告知簡式審判程序之旨，
    並聽取公訴人及被告之意見後，本院認無不得或不宜改依簡
    式審判程序進行之情事，依刑事訴訟法第273 條之1 第1 項
    、第284 條之1 規定，裁定本案行簡式審判程序，合先敘明
    。
二、上揭犯罪事實，業據被告於本院審理時供認不諱（詳本院卷
    第32頁），核與證人林文基、賴金彥及甲○○於警詢時指述
    之情節相符（詳臺灣板橋地方法院檢察署99年度偵字第7309
    號偵查卷宗第7 、8 頁、99年度偵字第7035號偵查卷宗第15
    、16頁），並有贓物認領保管單3 紙、臺北縣政府警察局99
    年1 月4 日北縣警鑑字第0990000433號鑑驗書1 份、臺北縣
    政府警察局三峽分局刑案現場勘察紀錄表暨證物清單、臺北
    縣政府警察局車輛尋獲電腦輸入單、失車- 唯讀案件基本資
    料各1 紙、相片8 張、內政部警政署刑事警察局98年12月30
    日刑醫字第0980169774號鑑驗書及桃園縣政府警察局龜山分
    局刑案現場勘察報告各1 份在卷可憑（詳臺灣板橋地方法院
    檢察署99年度偵字第7309號偵查卷宗第9 至12頁、第14至16
    頁、第18至21頁、99年度偵字第7035號偵查卷宗第17至30頁
    ）。足徵被告任意性之自白與事實相符，應堪採信。本案事
    證已臻明確，被告犯行堪以認定，應依法論科。
三、核被告所為，均係犯刑法第320 條第1 項之竊盜罪。被告所
    犯前開3 罪間，犯意各別，行為互殊，應分論併罰。又被告
    前於95年間，因竊盜等案件，經本院以96年度易字第435 號
    判處應執行有期徒刑1 年2 月確定；另於96年間，因竊盜案
    件，經本院以96年度易字第350 號判處有期徒刑5 月確定。
    上開2 案嗣經本院以96年度聲字第1770號裁定定其應執行刑
    為有期徒刑1 年6 月確定，再經本院以96年度聲減字第4528
    號裁定減刑，並定其應執行刑為有期徒刑9 月確定，入監執
    行後，於97年9 月27日縮刑期滿，翌日因徒刑執行完畢出監
    等情，有臺灣高等法院被告前案紀錄表1 份在卷可稽。其於
    受徒刑之執行完畢，5 年以內故意再犯本案有期徒刑以上之
    罪，均為累犯，均應依刑法第47條第1 項之規定加重其刑。
    爰審酌被告有多次竊盜前科，此有臺灣高等法院被告前案紀
    錄表在卷可查，素行非佳，猶不思以正當途徑獲取財物，而
    竊取他人物品，對被害人財產安全、社會治安影響非輕；惟
    念其犯後坦承犯行，態度尚可，且所竊財物業已返還被害人
    ，被害人損失尚非至鉅，並斟酌其竊得財物之價值、犯罪之
    動機、目的、手段、品行、智識程度等一切情狀，各別量處
    如主文所示之刑，並定其應執行刑。又被告行為時，刑法第
    41條固規定於數罪併罰，其應執行之刑已逾6 個月者，排除
    適用得易科罰金之規定。惟釋字第662 號解釋：「中華民國
    九十四年二月二日修正公布之現行刑法第四十一條第二項，
    關於數罪併罰，數宣告刑均得易科罰金，而定應執行之刑逾
    六個月者，排除適用同條第一項得易科罰金之規定部分，與
    憲法第二十三條規定有違，並與本院釋字第三六六號解釋意
    旨不符，應自本解釋公布之日起失其效力。」是刑法第41條
    第2 項業自98年6 月19日起，失其效力。嗣於98年12月30日
    修正公布並自同日施行之第41條第8 項並規定為：「第一項
    至第四項及第七項之規定，於數罪併罰之數罪均得易科罰金
    或易服社會勞動，其應執行之刑逾六月者，亦適用之。」是
    數罪併罰，各罪均符合刑法第41條第1 項易科罰金之標準，
    縱其應執行刑逾6 月，不論依修正前後之規定，均得易科罰
    金，即無新舊法比較適用之問題，爰就被告所犯上開3 罪，
    定其應執行刑如主文所示，並諭知易科罰金之折算標準，以
    示儆懲。
據上論斷，應依刑事訴訟法第273 條之1 第1 項、第299 條第1
項前段，刑法第320 條第1 項、第47條第1 項、第41條第1 項前
段、第8 項、第51條第5 款，刑法施行法第1 條之1 第1 項、第
2 項前段，判決如主文。
本案經檢察官姜麗君到庭執行職務。
中    華    民    國    99    年    6    月    30    日
                  刑事第五庭    法  官  謝梨敏
以上正本證明與原本無異
如不服本判決應於送達後10日內向本院提出上訴狀
                                書記官  翁子婷
中    華    民    國    99    年    7     月    2     日
附錄本案論罪科刑法條全文：
刑法第320 條第1 項
意圖為自己或第三人不法之所有，而竊取他人之動產者，為竊盜
罪，處5 年以下有期徒刑、拘役或500 元以下罰金。

司法院資訊處製作；財團法人民間司法改革基金會備份。
